【裁判字號】    92,重上更(一),120
【裁判日期】    920626
【裁判案由】    瀆職等
【裁判全文】
臺灣高等法院臺中分院刑事判決              九十二年度重上更(一)字第一二號
    上  訴  人  臺灣臺中地方法院檢察署檢察官
    被      告  甲○○
    選任辯護人  陳銘釗
右上訴人因被告職等案件，不服臺灣臺中地方法院中華民國八十八年八月五日第一
審判決（民國八十六年度訴字第一二四四號，起訴案號：臺灣臺中地方法院檢察署民
國八十五年度偵字第一七九○六號）及移
，提起上訴，經最高法院第一次發回更審，本院判決如左：
    主    文
上訴駁回。
    理    由
一、原審法院檢察署檢察官公訴意旨略以：被告甲○○係臺中縣政府工務局建管課技
    士，負責核發執照及建管業務，為依法令從事公務之人員，緣被害人黃褔昆、乙
    ○○夫妻於民國（下同）八十一年三月七日，向億褔建設股份有限公司（以下稱
    億福公司）負責人即被告陳萬春購買座落暗中縣龍井鄉○○○段新庄子小段一一
    三之六三、一一三之六四地號土地上預定興建之透天店舖房屋，即名為東海店舖
    別墅編號Ａ５、Ａ６號，門牌號碼臺中縣龍井鄉○○村○○路四十九巷一弄七號
    及九號四層樓預售房屋暨坐落之土地。該房屋之建造及使用執照申請人為億寶建
    設有限公司負責人張英文，由卓清杉建築師事務所負責人卓清杉（本院另案審結
    ）負責設計及監造，由中福營造股份有限公司負責人李木鐸（本院另案審結）負
    責營造，於八十二年十月一日竣工，並由被告卓清杉、李木鐸共同填送未寫日期
    之使用執照申請書至台中縣政府，被告甲○○曾至現場勘查過，竟為圖利該建築
    商陳萬春、張英文、建築師卓清杉及營造商李木鐸等人，明知竣工建築之房屋為
    階梯形之建物，各棟一樓店面相差約十公分，而與核准圖樣之正面圖係平面者不
    符、被害人所購上開房屋二樓至三樓之樓梯與樓梯頂之高度僅一百七十公分，與
    建築法之規定不合，且屋頂在設計圖上應裝置八支直徑三英寸洩水管，擅改為六
    支直徑二英寸之洩水管，與設計圖不符，致下雨時淹水等重大缺失。詎卓清杉、
    李木鐸竟在建造雜項執照設計建築師簽證負責項目表中，簽證：「本工程下列項
    目確無違反法令規定之處特此簽證，依法負其責任。一、設計圖樣齊全、內容前
    後一致」等之業務上不實事項，被告陳萬春、張英文明知該竣工之建築物與核准
    圖樣不符，竟於申請書上載為相符之不實事項，並持以向臺中縣政府工務局申請
    發給使用執照，而臺中縣政府建管課技士即被告甲○○基於圖利之犯意，在使用
    執照審查表中審查項目第四「工程每階段是否勘驗合格。」及第五「竣工建築物
    與核准圖樣是否相符。」之後「審查結果」欄，均填「經抽查部份尺寸尚符合台
    灣省建築管理規則第三十一條規定」，而於八十二年十月十二日，蓋上「技士甲
    ○○」之章予以審查通過，因而核發上開建物之使用執照予被告陳萬春等，使被
    告陳萬春得以出售上開不符建築法規之建物予被害人，足以生損害於被害人黃褔
    昆、乙○○等購屋人及臺中縣政府對於建築物之管理，並以此圖利被告陳萬春等
    人，因認被告甲○○涉有刑法第一百三十一條之圖利罪、及第二百十三條、第二
    百十六條之行使偽造私文書等罪嫌。
二、本件原審法院檢察署檢察官公訴意旨認被告甲○○涉有刑法第二百十三條、第二
    百十六條之行使偽造文書罪、及第一百三十一條之圖利罪嫌，無非以被害人丙○
    ○、乙○○指訴甚詳，並傳經證人林貴美、黃嘉錄、陳智瀛、姚嘉福、陳美霞到
    院為證，且有委託興建房屋契約書、廣告海報影本、被害人之銀行匯款及貸款資
    料、被告李明讚之名片、現場照片十七張、設計圖影本一份、存證信函一件、使
    用執照影本一件、建築技術規則影本一件、建築設計工及構造編影本一份、使用
    執照審核表影本一份、筆錄影本一份、臺灣省建築管滷規則影本一份、建築技術
    規則影本一份、買賣所有權移轉契約書影本一份、土地及建物登記簿謄本各二份
    、億寶建設有限公司變更登記事項卡影本一份、億福建設股份有限公司變更登記
    事項卡影本一件、臺灣省政府建設廳第三科函一件、建造雜項執照變更設計申請
    書影本及審查表影本各一份、設計建築師簽證負責項目表影本一件、建築製圖（
    四）節本影本一份、土木建築工程概要影本一份、建築物部分使用執照核發辦法
    影本一份、勘驗記錄表影本一份、建照執照影本一件、營造業管理規則影本一份
    附卷足佐，且經原審法院檢察署檢察官向臺中縣政府調閱有關本件之建造執照卷
    宗，並定期到場勘驗房屋現況，製有勘驗筆錄附卷等資為論據。
三、訊據被告甲○○堅決否認涉有何右揭犯行，辯稱：伊並無任何圖利被告陳萬春等
    人或故為登載不實之故意，建物的基地是一個斜坡，所以建築物會有一個高層差
    ，因此有時是因角度問題，僅看圖片與相片是看不出來，後來伊注意到該房屋背
    面有落差，有通知被告陳萬春應修正建築物為階梯狀，但應有看到修正之圖面、
    否則不會審核通過，至未注意到正面圖未修改，可能一時疏忽，至被害人陳稱竣
    工建築之房屋為階梯形之建物，各棟一樓店面相差約十公分，與核准圖樣之正面
    圖係平面者不符，又上開房屋二樓至三樓之樓梯與樓梯頂之高度僅一百七十公分
    ，與建築法之規定不合，且屋頂在設計圖上應裝置八支直徑三英寸洩水管，擅改
    為六支直徑二英寸之洩水管，與設計圖不符等違法情事，又原審法院檢察署檢察
    官指稱建造雜項執照設計建築師簽證負責項目表內所載本工程有關右述項目記載
    無違反法令之處，係登載不實等情，惟該簽證項目表係臺中縣政府對建商申請建
    築執照時所列，如縣府對附圖抽驗建物主體結構部份長寬尺寸尚符，餘非建物主
    體結構而未抽驗部分及隱蔽部分，由設計監、承造人簽證負責，圖說若有不實，
    由建商簽章自行負責，伊有抽驗尺寸相符，況有關設計圖上八支三英寸之洩水管
    ，竣工建物改為六支二英吋之泄水管，及二樓至三樓樓梯頂之高度，不屬於建築
    法第七十條規定之建物主要構造，故非抽查之項目，不須特別檢查，伊依規定祇
    須抽查會影響建築法第七十條之規定即可，故予審核通過，且伊與其餘被告並不
    認識，縱有失當之處，並無圖利建商之犯行等語，經查：
１、本件原審法院檢察署檢察官認被告甲○○有圖利建商陳萬春、張英文、設計師卓
    清杉、營造商李木鐸等人之犯行，原審法院檢察署檢察官僅以本件該建築物之使
    用執照核發後，建築物之房屋為階梯形之建物，各棟一樓店面相差約十公分，而
    核准圖樣之正面圖係平面，二樓至三樓之樓梯與樓梯頂之高度僅一百七十公分，
    與設計圖不符，屋頂在設計圖上為八支直徑三英寸洩水管，改為六支直徑二英寸
    之洩水管之客觀事實，即用以推論被告甲○○有為被告陳萬春、張英文等圖利之
    主觀意圖，尚乏依據。按本件建築物雖有如原審法院檢察署檢察官所指房屋為階
    梯形之建物，各棟一樓店面相差約十公分（應為每三棟有一落差），而核准圖樣
    之正面圖係平面，二樓至三樓之樓梯與樓梯頂之高度僅一百七十公分，與設計圖
    不符，屋頂在設計圖上為八支直徑三英寸洩水管，改為六支直徑二英寸之洩水管
    等瑕疵，但仍應審查於建築物使用執照核發時，被告甲○○是否具有圖利之犯意
    ，且將不法圖利之犯意表徵於行為，始得以公務員圖利罪責相繩。查建築工程完
    竣後，應由起造人會同承造人及監造人申請使用執照。直轄市、縣（市）（局）
    主管建築機關應自接到申請之日起，十日內派員查驗完竣。其主要構造、室內隔
    間及建築物主要設備等與設計圖相符者，發給使用執照，並得核發謄本；不相符
    者，一次通知其修改後，再請查驗。但供公眾使用建築物之查驗期限，得延展為
    二十日，建築法第七十條第一項定有明文；且該條所稱主要構造，為基礎、主要
    樑柱、承重牆壁、樓地板及屋頂之構造，又主要設備係指消防設備、避雷設備、
    污物、污水或其他廢棄物處理設備、昇降設備、防空避難設備、附設之停車空間
    等，建築法第八條及臺灣省建築管理規則第三十三條亦有明文；而臺中縣政府使
    用執照審查表則訂定應審查之項目為１、申請書填寫齊全。２、有無檢附原執照
    查驗單副本及相片。３、有無按規定申報工程開工。４、工程每階段是否勘驗合
    格。５、竣工建築物與核准圖是否相符。６、竣工圖是否齊全。７建造執照或雜
    項執照是否逾期。８、門牌是否編妥。９、工寮是否拆除完畢。１０、基地環境
    是否整理完畢。１１、有無損壞公共設施。１２、損害鄰房有案者是否解決。
    １３、防空避難設備是否合格。１４、供公眾使用之建築物是否會同有關機關檢
    查合格，消防設備是否符合規定等項目，據以供承辨使用執照審核發放之公務員
    資為審查之標準。被告甲○○供稱其為該建築物使用執照核發之承辦人，因臺中
    縣政府於七十七年七月十九日以七七府建管字第一０七三六０號函載明：「本府
    建設局為了貫徹政府加強便民措施及簡化法令，且遵重起造人意願及建築師、營
    造廠之專業技述與權責，及縮短申請案件核准時間，增進工作績效，竣工建物與
    核准圖是否相符乙項，依法由設計人、起造人、監造人、承造人負責，本府僅得
    抽查建物長、寬及總高度及鷹架、圍籬是否拆完竣，凡符合臺灣省建築管理規責
    規定，即予核發使照」，並提出建管課戳章載明「依所附圖說經抽驗建物部份長
    寬尺寸尚符，餘未抽驗部份由設計監、承造人負責，圖說若有不實，由建築師簽
    章負責」等文字，是其依上開規定前往勘驗該建物抽驗尺寸尚符並簽具審核意見
    後，由證人即案發時代為決行之代理課長張啟燻（業經檢察官為不起訴處分確定
    ）決行，始發給使用執照，故被告甲○○當時在使用執照審查表上載，其中５、
    竣工建築物與核准圖是否相符之記載為：「經抽查部分尺寸尚符合臺灣省建築管
    理規則第三十一條規定」，７、建造執照或雜項執照是否逾期之記載為「未逾期
    」，１１有無損壞公共設施及１２損害鄰房有案者是否解決之記載為「未見查報
    」，其餘１、２、３、４、６、８、１０等項之記載為「Ｏ」，９、１３、１４
    等項之記載為：「因認本件申請使用執照符合規定而擬准發照」，此有該使用執
    照審查表影本附卷可稽；雖被害人丙○○指稱臺中縣政府上開函示便民措施抵觸
    建築法第七十條之規定，不可援引適用云云，經原審臺灣臺中地方法院函臺中縣
    政府查詢，臺中縣縣府函覆原審臺灣臺中地方法院謂：該七七府建管字第一０七
    三六０號函係為一般建管業務，保存期限為五年，該案業已銷燬，無法得知原貌
    ，無法函覆等情，惟原審臺灣臺中地方法院於八十八年五月二十四日到場勘驗並
    函請臺中市政府指派熟悉審核建築物使用執照核發程序之人員即該府工務局人員
    陳大田協同原審臺灣臺中地方法院到場勘驗，經原審臺灣臺中地方法院訊證人陳
    大田證稱：「一般使用執照之審查係依圖說檢查建物結構體，包括長、寬丈量（
    抽查），主要結構及室內隔間，抽查的方式依據建物結構的式樣是否繁複而定，
    因為此部分都需要建築師及起造人簽證負責，所以我們僅抽查尺寸及構造。」等
    語（詳見原審臺灣臺中地方法院審理卷第二宗第一一○頁背面），依證人陳大田
    上開證述有關審核使用執照時現場勘驗之過程與被告甲○○所述本件使用執照審
    查表之記載互核相符，且證人即案發時臺中縣政府建管課長林嘉鎮於偵查中證稱
    ：「使用執照審查表第五條（項）審查項目『竣工建築物與核准圖樣是否相符』
    有無審核？」時，供證：「臺中縣政府是依尺寸去審查」等語（見臺灣臺中地方
    法院檢察署八十五年度偵查卷第一七九○六號卷第二二八頁），均與被告甲○○
    所述審查方式及前揭使用執照審查表記載相符，堪認被告甲○○所辯與事實相符
    ，是其以抽查尺寸及構造之方式，如審核縱有不符建築法第七十條規定之情事，
    其主觀上既以前揭函示及戳章為審核依據，並依此行事，尚難謂被告甲○○為圖
    利建商而有登載不實之情事。雖本院前審卷附內政部營建署八十九年三月三日八
    十九營署建字第六三四六四號函示：「應符合建築法相關法令規定，始得核發執
    照」（詳見本院前審卷第一宗第一四六頁），惟上開內政部營建署八十九營署建
    字第六三四六四號函係以內政部七十三年七月九日台內營字第二四一○一八號函
    為依據，而後者係就在土地上興建房屋，設計人作不實之申請，又因核發建照不
    慎，致使部分建築佔用都市計畫保護區，該建物可否核發使用執照等情所為之函
    釋（詳見本院前審卷第一宗第一四六頁背面、第一四七頁），與本件情形有別，
    尚無從引為本件不利於被告甲○○之依據，附予敘明。
２、又被告甲○○於核發使用執照前曾往現場勘驗抽查建築物之結構主體、隔間、長
    、寬等，並與其在使用執照審查表上記載「經抽查部分尺寸尚符合臺灣省建築管
    理規則第三十一條規定」之情形相符，其雖疏未注意本件該建物各棟間有部分之
    高低落差，且同案被告卓清杉於八十二年十月六日向臺中縣政府申請使用執照併
    同時申請建造執照變更設計時，所檢附之本件該建築物背向立面圖雖已經有修正
    變更設計圖，惟其正向立面圖並未同時修正變更，顯有失當之處，業經被告甲○
    ○於檢察官訊問時及原審臺灣臺中地方法院審理中自承不諱，並經證人張啟燻證
    述確有疏失（見原審臺灣臺中地方法院審理卷八十七年十月二十三日審判筆錄）
    ，然經原審臺灣臺中地方法院現場實地勘驗結果，本件建物雖有每三棟間即有高
    低落差之情形，惟被害人所購二屋之屋頂是平的，其主要結構並無其他疑義，室
    內隔間部分除四樓部分經告訴人另增加一間供衛浴使用，為設計圖所無者之外，
    其餘隔間均有設置，且位置亦與設計圖相符，主要設備部分則因本建物非供公眾
    使用者，並無需設置臺灣省建築管理規則第三十三條所指之主要設備，有偵查中
    之勘驗筆錄及本院八十八年五月二十四日勘驗筆錄影本在卷可稽（見臺灣臺中地
    方法院檢察署八十五年度偵查卷第一七九○六號卷第一七五頁、見原審臺灣臺中
    地方法院八十六年度訴字第二八二六號卷），且經原審臺灣臺中地方法院調閱該
    建物建造執照、使用執照及變更設計資料等查證參酌，至公訴人所指該建物二樓
    至三樓之樓梯與樓梯頂之高度僅一百七十公分，且屋頂在設計圖上為八支直徑三
    英寸洩水管，改為六支直徑二英寸之洩水管等與設計圖不符等情事，被告甲○○
    辯稱因審核使用執照時，該建物樓梯還沒有貼大理石，故沒注意到高度問題等語
    ，核與同案被告李木鐸於偵查中供述有關建築技術規則第三十五條雖規定樓梯之
    高度不得小於一百九十公分，但係指結構體未粉刷之情形，因被害人現已在樓梯
    面鋪設大理石，原有樓梯粗坏面已難丈量，依一般施工經驗推斷，上緣粉刷約二
    點五公分，下緣大理石打底約五公分，大理石厚度約二點五公分，總計約十公分
    ，而現場丈量樓梯淨高在一百七十公分左右，故結構體完成時應有一百八十公分
    ，再依臺灣省建築管理規則第三十一條規定，誤差可在百分之二以下未逾十公分
    之範圍，本件樓梯高度誠然有瑕疵，應為施工上之誤差，且現場踏勘並非無法忍
    受，又本案係在山坡地建築，且各戶係分照申請，亦即每戶可獨立興建，是以每
    戶祇要照圖施工即可等語，情節大致相吻，則有關樓梯高度及洩水管問題，既非
    屬主要結構或室內隔間或主要設備而於審核建築使用執照時必須審核之事項，且
    尚屬瑕疵，自不得以之充作認定被告甲○○明知不合法仍予審查通過，藉此圖利
    陳萬春、張英文、卓清杉、李木鐸等之依據；且本件該建物各棟間或有高低之落
    差，惟建築法第三十九條規定在不變更主要構造或位置，不增加高度或面積，不
    變更建築物設備內容或位置者，得於竣工後，備竣工平面圖、立面圖，一次報驗
    。本件該建築物因與他棟建物間容有高低之落差，需辦理變更登記，惟該建物主
    要構造或位置並未變更，高度或面積、設備內容或位置均未有增加或變更，尚合
    於建築法第三十九條之規定，得於竣工後，備竣工圖、立面圖一次報驗，此亦為
    協同本院到場勘驗之證人陳大田證述屬實；其建築物之各棟間之高低落差之事實
    ，即建築設計之變更，既可以於竣工後備竣工平面圖、立面圖向主管機關請求一
    次報驗，乃符合法律之規定，雖建築師卓清杉於申請使用執照併請求變更設計時
    ，疏未變更該建物之正向立面圖，且被告甲○○亦疏未發覺而仍簽具准予發照，
    惟犯罪事實既應依證據認定之，併基於刑事訴訟上無罪推定之原則，及參照前揭
    最高法院有關圖利罪之判決意旨，於無從證明公務員有不法圖利之犯意時，雖其
    行為稍有失當之處，自亦不得遽令負刑法第一百三十一條圖利罪責。且本件事證
    既已明確，其餘被害人於原審臺灣臺中地方法院審理時所指本件建物另違反建築
    法第四十三條第二款、建築技術規則第三十五條等規定，其興建未使用防火建材
    及興建滅火設備、消防設備、警報設備、防空避難設備、停車場、各樓層房間未
    使用防火門、騎樓部分與相鄰建物非屬平面、樓層地面不平、插頭設置太低，易
    生危險等情，惟均與前揭建築法第七十條使用執照之核發與否無必要之關聯，應
    屬買賣締約雙方間契約之關係及物之瑕疵擔保之範籌，與刑法上圖利罪不相涉，
    自毋庸一一審酌。此外，復查無其他積極之證據，足認被告甲○○確有刑法第二
    百十三條、第二百十六條行使偽造文書犯行及同法第一百三十一條之圖利犯行，
    原審認不能證明被告甲○○犯罪，而應諭知被告甲○○無罪，核無違誤，應予維
    持。
四、原審法院檢察署檢察官上訴意旨略以：右揭被告甲○○涉犯圖利、偽造文書罪嫌
    ，業經被害人丙○○等指述綦詳，並有證人林貴美等之證明，復有設計圖說等文
    件可資佐證。尤其被告甲○○對於竣工之房屋為階梯之建築，而核准圖樣之正面
    為平面，竟能審查通過，若無故意，顯違常情，本件甲○○為審照之人，對系爭
    房屋之情形瞭然在心，被告以疏失為由規避責任，所辯均係卸責之詞不足採信，
    原審諭知被告無罪，顯有未洽等語，指摘原審判決不當。惟按：、被告已迭次
    陳稱依建築法第七十條第一項規定，建築工程完竣後，其主要構造、室內隔間及
    建築物主要設備等與設計圖樣相符者，即得發給使用執照，本件並未認定被告明
    知室內隔間、主要設備（依臺灣省建築管理規則第三十三條規定係指消防、避雷
    、廢棄物、昇降、防空避難及停車空間等設備）與核准圖樣或建築法規定不符，
    而主要構造，依建築法第八條規定，係指基礎、主要樑柱、承重牆壁、樓地板及
    屋頂之構造，則建築物立面圖、樓梯高度及屋頂洩水管即非屬建築物之主要構造
    等語；臺中縣政府建管課課長林嘉鎮在偵查中亦供證：「建築法第七十條主要構
    造、室內隔間、主要設備相符就核發使用執照」（見臺灣臺中地方法院檢察署八
    十五年度偵查卷第一七九○六號卷第二二八頁），鑑定證人即臺中市政府工務局
    人員陳大田在原審臺灣臺中地方法院八十六年度訴字第二八六二號勘驗時，陳稱
    建築物使用執照核發之審查標準「原則上都依據母法（建築法第七十條），各縣
    市政府可能都有自己的審查手冊，程序上大都大同小異」（見原審臺灣臺中地方
    法院審理卷第二宗第一一○頁）。被告上開辯解核與林嘉鎮、陳大田前揭供證均
    相符合，且如原審理由欄一１所述，被告依規定以抽查之方式為之，並無從認定
    被告審查通過前揭使用執照之申請主觀上有何故意違背建築法第七十條規定。
    、另臺中縣政府既訂有使用執照審查表（見臺灣臺中地方法院檢察署八十五年度
    偵查卷第一七九○六號卷第二一七頁、第二五四頁，原審臺灣臺中地方法院審理
    卷第一宗第二二○頁、第二九一頁、第二宗第三二頁，本院前審卷第一宗第九○
    頁），供其承辦使用執照審核發放之公務員據為審查之標準，其上所列載審查項
    目為如前開事實欄二之一所列之十四項，被告辯稱臺中縣政府於七十七年七月十
    九日以七七府建管字第一○七三六○號函載明：「本府建設局為了貫徹政府加強
    便民措施及簡化法令，且尊重起造人意願及建築師、營造廠之專業技術與權責，
    及縮短申請案件核准時間，增進工作績效，竣工建物與核准圖是否相符乙項，依
    法由設計人、起造人、監造人、承造人負責，本府得僅抽查建物長、寬及總高度
    及鷹架、圍籬是否拆完竣，凡符合台灣省建築管理規則規定，即予核發使照」（
    見原審臺灣臺中地方法院審理卷第一宗第一○四頁背面、第一○五頁），並提出
    建管課載有：「依所附圖說經抽驗建物部份長寬尺寸尚符，餘未抽驗部份由設計
    監、承造人負責，圖說若有不實，由建築師簽章負責」等內容之戳章文字，而其
    在使用執照審查表上所載項目，其中５、竣工建築物與核准圖是否相符之記載為
    ：經抽查部分尺寸尚符合臺灣省建築管理規則第三十一條規定；７、建造執照或
    雜項執照是否逾期之記載為：未逾期；１１、有無損壞公共設施及12.損害鄰房有
    案者是否解決之記載為：未見查報，其餘１、２、３、４、６、８、１０等項之
    記載為：「Ｏ」，另９、１３、１４等項之記載為：因認本件申請使用執照符合
    規定而擬准發照。又原審臺灣臺中地方法院向臺中縣政府函查上開七七府建管字
    第一○七三六○號函於八十二年間是否仍有其適用結果，雖經覆以：「上開號函
    係為一般建管業務，保存期限為五年，本案業已銷燬，故無法得知原貌，歉難函
    覆」等情（見原審臺灣臺中地方法院審理卷第一宗第一八六頁），惟鑑定證人陳
    大田在原審臺灣臺中地方法院就一般核發使用執照之審核過程證稱：「係依圖說
    檢查建物結構體，包括長、寬丈量（抽查），主要結構及室內隔間，抽查的方式
    是依據建物結構的式樣是否繁複而定，因為此部分都需經建築師及起造人簽證負
    責，所以我們僅抽查尺寸及構造」（見原審臺灣臺中地方法院審理卷第二宗第一
    一○頁背面），林嘉鎮在偵查中經訊以：「使用執照審查表第五條（項）審查項
    目『竣工建築物與核准圖樣是否相符』有無審核？」時，供證：「臺中縣政府是
    依尺寸去審查」各等語（見臺灣臺中地方法院檢察署八十五年度偵查卷第一七九
○六號卷第二一七頁、第二五四頁，原審臺灣臺中地方法院審卷第二二八頁），
    均與被告所述審查方式及前揭使用執照審查表記載相符。則被告主觀上既以前揭
    函示及戳章為審核標準，縱審核結果有與建築法相關規定不符情形，即無從謂其
    有圖利建商及故為登載不實之犯意。從而原審法院檢察署檢察官上訴意旨認被告
    甲○○涉犯圖利、偽造文書等罪，即有誤會，其上訴為無理由，應予駁回。
五、另移送併辦之臺灣臺中地方法院檢察署八十六年度偵字第一六五三六號案（即併
    臺灣臺中地方法院後退併辦改分臺灣臺中地方法院檢察署八十九年度偵字第一九
    九○一號併本院後再經本院退併辦、臺灣臺中地方法院檢察署再重新分案案號：
    臺灣臺中地方法院檢察署八十九年度偵字第一九八五八號案併最高法院案件）認
    被告甲○○另涉有偽造文書等部分，惟本件被告上開經起訴部分即因不能證明被
    告犯罪而為無罪諭知，併辦部分則與本件無裁判上一罪關係，應將併案部分，退
    回原移送單位，另行偵辦，附此敘明。
據上論結，應依刑事訴訟法第三百六十八條，判決如主文。
本案經檢察官丁○○到庭執行職務。
中      華      民      國      九十二   年       六      月   二十六   日
                                    臺灣高等法院臺中分院刑事第三庭
                                          審判長法  官  陳  朱  貴
                                                法  官  劉  連  星
                                                法  官  胡  忠  文
右正本證明與原本無異。
檢察官得上訴。
被告不得上訴。
如不服本判決應於收受送達後十日內向本院提出上訴書狀，其未敘述上訴之理由者並
得於提起上訴後十日內向本院補提理由書（均須按他造當事人之人數附繕本）。
                                                書記官  許  美  惠
中      華      民      國      九十二   年       六      月    二十六  日
                                                                        Ｉ


司法院資訊處製作；財團法人民間司法改革基金會備份。
